【裁判字號】    92,上訴,509
【裁判日期】    920416
【裁判案由】    妨害公務
【裁判全文】
臺灣高等法院高雄分院刑事判決                    九十二年度上訴字第五九號
    上  訴  人  臺灣高雄地方法院檢察署檢察官
    被      告  甲○○
右上訴人因被告妨害公務案件，不服臺灣高雄地方法院九十二年度訴字第一三一號中
華民國九十二年二月十二日第一審判決（起訴案號：臺灣高雄地方法院檢察署九十一
年度偵字第二五八四四號），提起上訴，本院判決如左：
      主  文
原判決撤銷。
甲○○損壞公務員職務上掌管之物品，處有期徒刑肆月，如易科罰金，以參百元折算
壹日。緩刑參年。
      事  實
一、甲○○於民國九十一年十一月二十二日凌晨四時許，於高雄市政府警察局新興分
    局前金分駐所警員，據報前往設於高雄市前金區○○○路與市○○路之「大阪姑
    娘ＫＴＶ」店二樓，處理酒客酒醉後砸店鬧事之公務時，甲○○因不勝酒力，先
    由朋友扶持下樓後，竟因心生不滿，趁員警不在樓下之際，以腳踢破員警所駕駛
    ，停放於前址路旁，為警員執行巡邏、執勤職務所必備，屬於職務上掌管，車牌
    號碼ＺＥ─四二五七號巡邏車右前車窗玻璃（毀損部分未據告訴）。嗣經警下樓
    後詢問該店泊車小弟，始得知上情。
二、案經高雄市政府警察局新興分局移送臺灣高雄地方法院檢察署檢察官偵查起訴。
      理  由
一、右開事實，訊據被告甲○○坦承不諱，核與證人即「大阪姑娘ＫＴＶ」店服務生
    黃志銘於警訊中之證言，以及證人即高雄市政府警察局新興分局前金分駐所員警
    施鴻揚於原審審理中所證情節相符，並有高雄市政府警察局新興分局前金分駐所
    員警之報告書一份及相片四幀附卷可稽，罪證明確，犯行堪以認定。
二、按巡邏警車係警員執行巡邏、執勤職務所必備，自屬於警員基於職務上所掌管物
    品。而警用巡邏車車窗玻璃，則為巡邏警車之一部分，與該警車有不可分離之密
    切關係，自亦屬警員基於職務上所掌管之物品。核被告所為，係犯刑法第一百三
    十八條之損壞公務員職務上掌管之物品罪。
三、原審未察，遽認被告所損壞之警用巡邏車車窗玻璃，係裝置於上開巡邏車上，供
    警員執行例行巡邏勤務時擋風、遮雨使用，因屬靜態之設備，非屬公務員本於職
    務上之關係而掌管之物，而為被告無罪之判決，尚有未洽。檢察官上訴意旨，執
    此指摘原判決不當，為有理由。自應由本院將原判決撤銷改判。爰審酌被告尚無
    前科，犯罪後坦白承認，態度良好等一切情狀，量處如主文第二項所示之刑，並
    諭知易科罰金之折算標準。末查被告前未受有期徒刑以上刑之宣告，有台灣高等
    法院被告全國前案紀錄表一份附卷可稽，其受此次偵審程序及科刑判決之教訓後
    ，當知警惕而無再犯之虞，且其犯罪後已經請修車行將該警用巡邏車車窗玻璃換
    新，此已經被告陳述在卷，並有證人施鴻揚於原審審理之證言可證，本院認其所
    受有期徒行之宣告，以暫不執行為適當，併宣告被告緩刑三年。
據上論結，應依刑事訴訟法第三百六十九條第一項前段、第三百六十四條、第二百九
十九條第一項前段、刑法第一百三十八條、第四十一條第一項、第七十四條第一款、
罰金罰鍰提高標準條例第二條，判決如主文。
本案經檢察官王登榮到庭執行職務。
中    華    民    國     九十二     年       四       月      十六      日
                              臺灣高等法院高雄分院刑事第九庭
                                  審判長法官  張明松
                                        法官  張盛喜
                                        法官  任森銓
右正本證明與原本無異。
如不服本判決應於收受本判決後十日內向本院提出上訴書狀，其未述上訴理由者，
並得於提起上訴後十日內向本院補提理由書狀（均須按他造當事人之人數附繕本)「
切勿逕送上級法院」。
                                      書記官  施耀程
中    華    民    國     九十二     年       四       月      十八      日
附錄：本判決論罪科刑法條：
刑法第一百三十八條
毀棄、損壞或隱匿公務員職務上掌管或委託第三人掌管之文書、圖畫、物品、或致令
不堪用者，處五年以下有期徒刑。
                                                                        Ｑ


司法院資訊處製作；財團法人民間司法改革基金會備份。
